【裁判字號】    89,台上,1685
【裁判日期】    890727
【裁判案由】    給付貨款
【裁判全文】
最高法院民事裁定                              八十九年度台上字第一六八五號
    上  訴  人  聲寶股份有限公司
    法定代理人  陳盛沺
    訴訟代理人  林鴻鵬律師
    被 上訴 人  甲○○ (即.
右當事人間請求給付貨款事件，上訴人對於中華民國八十九年四月十一日台灣高等法
院第二審判決（八十八年度重上字第四六○號），提起上訴，本院裁定如左：
    主  文
上訴駁回。
第三審訴訟費用由上訴人負擔。
    理  由
按對於第二審判決上訴，非以其違背法令為理由，不得為之，民事訴訟法第四百六十
七條定有明文。依同法第四百六十八條規定，判決不適用法規或適用不當者，為違背
法令。而判決有同法第四百六十九條所列各款情形之一者，為當然違背法令。是當事
人提起上訴，如依民事訴訟法第四百六十八條規定，以第二審判決有不適用法規或適
用法規不當為理由時，其上訴狀或理由書應有具體之指摘，並揭示該法規之條項或其
內容。若係成文法以外之法則，應揭示該法則之旨趣。倘為司法院解釋、或本院之判
例，則應揭示該判解之字號或其內容。如以民事訴訟法第四百六十九條所列各款情形
為理由時，其上訴狀或理由書，應揭示合於該條款之事實。上訴狀或理由書如未依此
項方法表明者，即難認為已對第二審判決之違背法令有具體之指摘，其上訴自難認為
合法。本件上訴人對第二審判決提起上訴，雖以該判決違背法令為由，惟核其上訴理
由狀所載內容，係就原審取捨證據、認定事實之職權行使，指摘原判決不當，並就原
審所論斷：上訴人主張被上訴人曾於民國八十三年一月十一日以所經營之太電企業有
限公司（下稱太電公司）名義與其簽訂連帶保證契約，願為第一審共同被告源凱實業
有限公司與其簽訂電器產品經銷合約之連帶保證人等事實，固據其提出經銷合約書為
證，惟查上訴人就被上訴人辯稱經銷合約書非其簽名一節並不爭執，而該合約書上太
電公司之印文，又與太電公司向經濟部登記之印文不同，即上訴人亦自認被上訴人個
人印文與前開合約上被上訴人印文互異，參之上訴人公司承辦系爭保證業務之證人呂
紹漳曾於另案證述不能確定被上訴人有為保證等語觀之，自難為其有利之認定並認上
訴人之主張為真實。從而，上訴人本於連帶保證之法律關係，訴請被上訴人應給付新
台幣一千一百三十一萬三千五百二十四元貨款本息，即非正當，不應准許等情，泛言
謂為違法，而非具體表明該論斷究有何不適用法規或適用法規不當之情形，並揭示該
法規之條項或其內容，及合於民事訴訟法第四百六十九條所列各款之事實，難認對該
判決之如何違背法令已有具體之指摘，依首揭說明，應認其上訴為不合法。
據上論結，本件上訴為不合法。依民事訴訟法第四百八十一條、第四百四十四條第一
項、第九十五條、第七十八條，裁定如主文。
中      華      民      國    八十九    年      七      月    二十七    日
                              最高法院民事第六庭
                                  審判長法官  朱  錦  娟
                                        法官  蘇  達  志
                                        法官  顏  南  全
                                        法官  陳  碧  玉
                                        法官  黃  秀  得
      右正本證明與原本無異
                                              書  記  官
中      華      民      國    八十九    年      八      月      七      日


司法院資訊處製作；財團法人民間司法改革基金會備份。
